【裁判字號】    99,審訴,327
【裁判日期】    990824
【裁判案由】    違反毒品危害防制條例
【裁判全文】
臺灣新竹地方法院刑事判決             99年度審訴字第327號
公  訴  人  臺灣新竹地方法院檢察署檢察官
被      告  甲○○
上列被告因違反毒品危害防制條例案件，經檢察官提起公訴（99
年度毒偵字第78號、第1245號、），本院合議庭評議改依簡式審
判程序審理，並合併判決如下：
    主  文
甲○○施用第一級毒品，累犯，處有期徒刑柒月；又施用第二級
毒品，累犯，處有期徒刑參月；又施用第一級毒品，累犯，處有
期徒刑柒月，扣案之注射針筒貳支，均沒收之；又施用第二級毒
品，累犯，處有期徒刑參月。應執行有期徒刑壹年陸月，扣案之
注射針筒貳支，均沒收之。
    事  實
一、甲○○前於民國94年間，因2 犯施用第一、二級毒品案件
    ，經臺灣苗栗地方法院於以94年度訴字第438 號判決分別判
    處有期徒刑8 月、1 年，並定應執行刑有期徒刑1 年7 月確
    定；又於同年間，因偽造文書案件，經本院以95年度訴字
    第216 號判決判處有期徒刑1 年；又於95年間， 因3犯連
    續施用第一級毒品案件，經本院以95年度訴字第649 號判決
    判處有期徒刑1 年確定；又於同年間，因竊盜案件，經本
    院以95年度易字432 號判決判處有期徒刑1 年2 月確定。嗣
    因中華民國九十六年罪犯減刑條例施行，上開各罪乃經本院
    以96年度聲減字第1150號裁定分別就之部分減為有期徒
    刑4 月、6 月、6 月，併定應執行刑有期徒刑1 年2 月又15
    日確定，就之部分減為有期徒刑6 月、7 月，併定應執
    行刑有期徒刑1 年確定，上開案件接續執行，於97年5 月15
    日因縮短刑期假釋付保護管束出所，於97年9 月27日保護管
    束期滿假釋未經撤銷視為執行完畢。
二、甲○○前於89年間，因初犯施用第二級毒品案件，經本院於
    以89年度毒聲字第562 號裁定送觀察、勒戒後，認無繼續施
    用毒品之傾向，於89年4 月13日執行完畢釋放出所，經臺灣
    新竹地方法院檢察署檢察官以89年度毒偵字第205 號為不起
    訴處分確定。
三、詎其仍不知悔改，復基於施用第一級毒品海洛因、第二級毒
    品甲基安非他命之犯意，分別為下列犯行：
（一）於98年11月19日某時許，在新竹縣竹北市○○路附近某處
      所，以將第一級毒品海洛因加水稀釋置入注射針筒內注射
      血管之方式，施用第一級毒品海洛因1 次；另於98年11月
      18日某時許，在上開處所，以將第二級毒品甲基安非他命
      置於玻璃球內燒烤後吸食煙霧之方式，施用第二級毒品甲
      基安非他命1 次。嗣因其為毒品調驗人口，經警通知於98
      年11月20日19時33分許到警局採尿送驗，始悉上情。
（二）於99年6 月18日19時24分許在警局採尿時起往前回溯
      26、96小時內之某時，在其位於新竹縣竹北市○○里○ 鄰
      ○○街50巷222 弄2 號住處內，以將第一級毒品海洛因加
      水稀釋置入注射針筒內注射血管之方式、以將第二級毒品
      甲基安非他命置於玻璃球內燒烤後吸食煙霧之方式，分別
      施用第一級毒品海洛因、第二級毒品甲基安非他命各1 次
      。嗣因另案遭警於99年6 月18日18時20分許，在新竹市○
      ○街64號「麗都大旅社」拘提到案，並扣得其所有之注射
      針筒2 支（原起訴書漏載），於99年6 月19日採集其尿液
      送驗後，呈嗎啡、可待因、甲基安非他命陽性反應，始悉
      上情。
四、案經新竹縣警察局竹北分局、新竹市警察局第二分局報告臺
    灣新竹地方法院檢察署檢察官偵查起訴。
    理  由
一、被告甲○○所犯毒品危害防制條例第10條第1 項施用第一級
    毒品罪及同條例第2 項施用第二級毒品罪，均非為死刑、無
    期徒刑、最輕本刑為3 年以上有期徒刑之罪或高等法院管轄
    第一審案件，其於準備程序進行中先就被訴事實為有罪之陳
    述，本院認為合於刑事訴訟法第273 條之1 第1 項之規定，
    裁定進行簡式審判程序，先予敘明。
二、認定犯罪事實所憑之證據及理由：
（一）被告甲○○於警詢、檢察官訊問時及本院準備程序、簡式
      審判程序訊問時，均坦白承認。
（二）台灣檢驗科技股份有限公司報告日期2009/12/15、報告編
      號UL/2009/C0090 之濫用藥物檢驗報告、台灣尖端先進生
      技醫藥股份有限公司報告日期2010/7/2、報告序號竹二－
      3 濫用藥物檢驗報告、新竹縣政府警察局毒品人口到場採
      尿名冊、新竹市警察局毒品犯罪嫌疑人尿液採驗作業管制
      紀錄、新竹市警察局第二分局搜索扣押筆錄、扣押物品目
      錄表各1 份、現場照片2 張，證明被告有施用第一、二級
      毒品之事實。
三、論罪科刑之理由：
（一）核被告所為，分別係犯毒品危害防制條例第10條第1 項之
      施用第一級毒品罪、同條第2 項之施用第二級毒品罪。其
      施用前持有第一級毒品海洛因、第二級毒品甲基安非他命
      之低度行為，應分別為施用之高度行為所吸收，均不另論
      罪。
（二）其所犯上開4 罪，犯意各別，行為不同，應予分論併罰。
（三）被告前有事實欄一、所載之前科犯行，於97年9 月27日保
      護管束期滿假釋未經撤銷視為執行完畢，有臺灣新竹地方
      法院檢察署刑案資料查註紀錄表及臺灣高等法院被告前案
      紀錄表各1 份在卷可供參考，其於受有期徒刑之執行完畢
      後，5 年以內故意再犯有期徒刑以上之上開各罪，均為累
      犯，均應依刑法第47條第1 項之規定，加重其刑。
（四）爰審酌被告不思正途，沈溺於吸毒惡習，不知自制，歷經
      觀察勒戒，猶不知悔悟，卻再犯本件，顯然自制力薄弱，
      惟念其所為僅戕害自身身心健康，且犯罪手段、情節及所
      生危害均尚非重大，施用海洛因與甲基安非他命之次數及
      坦承犯行態度良好等一切情狀，分別量處如主文所示之刑
      ，並定其應執行之刑。
（五）扣案之注射針筒2 支，為被告所有且係供被告施用毒品所
      用之物，業據被告供承在卷， 爰依刑法第38條第1 項第2
      款之規定，沒收之。
四、適用法律：
（一）刑事訴訟法第273條之1、第299條第1項前段。
（二）毒品危害防制條例第10條第1 項、第2 項。
（三）刑法第11條、第47條第1 項、第51條第5 款、第38條第1
      項第2 款。
本案經檢察官黃英彥到庭執行職務。
中    華    民    國    99    年    8     月    24    日
                        刑事第九庭  法  官  魏瑞紅
以上正本證明與原本無異。
如不服本判決應於收受本判決後10日內向本院提出上訴書狀，上
訴書狀應敘述具體理由。上訴書狀未敘述上訴理由者，應於上訴
期間屆滿後20日內補提理由書狀於本院( 均須按他造當事人之人
數附繕本 )「切勿逕送上級法院」。
                                    書記官  劉雅文
中    華    民    國    99    年    8     月    25    日
附錄本案論罪科刑所適用法條全文：
毒品危害防制條例第10條
施用第一級毒品者，處6月以上5年以下有期徒刑。
施用第二級毒品者，處3年以下有期徒刑。

司法院資訊處製作；財團法人民間司法改革基金會備份。
